臺灣彰化地方法院刑事判決　　　　　　 100年度訴字第1258號
公　訴　人　臺灣彰化地方法院檢察署檢察官
被　　　告　許益津
上列被告因違反毒品危害防制條例案件，經檢察官提起公訴（10
0年度撤緩毒偵字第57號），被告於準備程序進行中就被訴事實
為有罪之陳述，本院合議庭裁定改由受命法官獨任以簡式審判程
序審理，判決如下：
    主  文
許益津施用第一級毒品，累犯，處有期徒刑玖月。
    事  實
一、許益津前於民國92年間，因施用毒品案件，經本院裁定送觀
    察、勒戒後，認無繼續施用毒品傾向，於民國92年6月3日執
    行完畢釋放，並由臺灣彰化地方法院檢察署檢察官以92年度
    毒偵字第1397號為不起訴處分確定。許益津又因施用毒品，
    經臺灣高等法院臺中分院以93年度上訴字第959號判處有期
    徒刑10月確定（第1案）。又犯竊盜罪，經本院以93年度斗
    簡字第109號判處有期徒刑6月確定（第2案）。復因施用毒
    品案件，經本院以93年度易字第644號判處有期徒刑4月確定
    （第3案）。上開第1案、第2案、第3案經定執行刑為1年7月
    ，於95年1月9日假釋出獄，於95年4月24日假釋期滿執行完
    畢。又因施用毒品，經臺灣臺中地方法院以95年度訴字第39
    22號判處有期徒刑1年確定，嗣經裁定減刑為6月，於96年7
    月16日執行完畢出獄。再因施用毒品，經本院以97年訴字第
    2628號判處有期徒刑9月確定，於98年10月13日執行完畢出
    獄。仍不知悔改，復基於施用第一級毒品海洛因之犯意，於
    99年12月31日凌晨0時許，在彰化縣鹿港鎮○○里○○路○段
    240巷40弄11號住處，以針筒注射方式，施用第一級毒品海
    洛因1次。嗣於100年1月2日19時許，在臺中市○區○○路及
    梅亭街口處，因形跡可疑，為警實施臨檢，其於未被有偵查
    犯罪權限之機關或公務員發覺前，即主動向員警供述其有上
    揭施用第一級毒品海洛因之犯行，自首並願接受裁判，嗣經
    警徵其同意採尿送驗，結果呈嗎啡陽性反應。
二、案經臺中市政府警察局第二分局報告臺中地方法院檢察署呈
    請臺灣高等法院臺中分院檢察署檢察長移轉臺灣彰化地方法
    院檢察署檢察官偵查起訴。
    理  由
一、被告許益津於準備程序中，先就前揭犯罪事實為有罪之陳述
    ，且所犯係死刑、無期徒刑、最輕本刑為3年以上有期徒刑
    以外之罪，經本院合議庭依刑事訴訟法第273條之1第1項之
    規定，裁定由受命法官獨任進行簡式審判程序，合先敘明。
二、訊據被告許益津對於上揭施用第一級毒品海洛因之犯行坦承
    不諱，且經警於100年1月2日20時15分許依法採集其尿液送
    驗，結果呈嗎啡陽性反應乙節，有採集尿液鑑定同意書、委
    託檢驗尿液代號與真實姓名對照認證單及中山醫學大學附設
    醫院檢驗科藥物檢測中心尿液檢驗報告各1紙附卷可按，足
    徵被告之自白與事實相符。又按修正毒品危害防制條例就施
    用毒品者，僅於「初犯」及「5年後再犯」二種情形，有其
    追訴條件之限制，即須於初犯經觀察、勒戒或強制戒治釋放
    後，5年內均無施用毒品之行為，始能認其前所實施之觀察
    、勒戒或強制戒治已足遮斷毒癮，而得於5年後再犯時，再
    予適用初犯之規定，重行觀察、勒戒等程式；倘5年內已經
    再犯，被依法追訴處罰，縱其第3次（或第3次以上）施用毒
    品之時間在初犯釋放5年以後，即與「5年後再犯」之情形有
    別，且因已於「5年內再犯」，顯見其再犯率甚高，原實施
    觀察、勒戒或強制戒治，已無法收其實效，而無5年戒斷期
    之存在，自無再經觀察、勒戒及強制戒治之必要，應由檢察
    官逕行起訴，最高法院95年度台非字第59號判決、95年度台
    非字第65號判決及95年度第7次刑事庭會議決定足供參照。
    本案被告施用毒品距初犯雖已超過5年，但被告於93年、95
    年及97年間又施用毒品，遭法院判刑確定，顯然被告初犯時
    ，對其實施觀察、勒戒，已無法收其實效，是以依照上開說
    明，本件被告施用毒品之犯行既經檢察官提起公訴，本院自
    應依法論科。綜上，本件事證明確，被告上開施用毒品之犯
    行，應堪認定。
三、核被告許益津所為，係犯毒品危害防制條例第10條第1項之
    施用第一級毒品罪。又其持有第一級毒品海洛因並進而施用
    ，其持有之低度行為應為施用之高度行為所吸收，不另論罪
    。又查被告有事實欄所載前科，並均經執行完畢等情，有臺
    灣高等法院被告前案紀錄表1份附卷可憑，其受上開有期徒
    刑執行完畢後，5年以內故意再犯本件有期徒刑以上之罪，
    為累犯，應依法加重其刑。又被告於100年1月2日19時許，
    在臺中市○區○○路及梅亭街口處，因形跡可疑，為警實施
    臨檢，其於未被有偵查犯罪權限之機關或公務員發覺前，即
    主動向員警供述其有上揭施用第一級毒品海洛因之犯行，自
    首並願接受裁判一節，有職務報告1紙、警詢筆錄1份在卷可
    稽，核屬自首，應依刑法第62條前段規定，減輕其刑，並依
    法先加後減之。爰審酌被告前曾因施用毒品經送觀察、勒戒
    執行完畢後，猶不思戒絕毒癮、革除惡習，顯未能深切悔改
    並記取教訓，惟念及其施用毒品之犯行，在本質上乃屬自我
    戕害身心健康之行為，且其並未因此而有破壞社會秩序或侵
    害他人權益之情形，以及犯後坦承犯行，態度尚佳等一切情
    狀，就其所犯上開罪名量處如主文所示之刑，以資懲戒。
據上論斷，應依刑事訴訟法第273條之1第1項、第299條第1項前
段，毒品危害防制條例第10條第1項，刑法第11條前段、第47條
第1項、第62條前段，判決如主文。
本案經檢察官黃顗雯到庭執行職務。
中    華    民    國   100    年    11    月    28    日
                          刑事第三庭  法  官  張鶴齡
以上正本證明與原本無異。
如不服本判決，應於收受判決後10日內向本院提出上訴書狀，並
應敘述具體理由；其未敘述上訴理由者，應於上訴期間屆滿後20
日內向本院補提理由書（均須按他造當事人之人數附繕本）「切
勿逕送上級法院」。
中    華    民    國   100    年    11    月    28    日
                                      書記官  許淑琴
附錄論罪科刑法條：
毒品危害防制條例第十條：
施用第一級毒品者，處六月以上五年以下有期徒刑。